【裁判字號】    97,消債更,303
【裁判日期】    970731
【裁判案由】    更生
【裁判全文】
臺灣桃園地方法院民事裁定           97年度消債更字第303號
聲請人即
債  務  人  甲○○
上列當事人因消費者債務清理事件聲請更生及保全處分，本院裁
定如下：
    主  文
聲請駁回。
聲請費用由聲請人負擔。
    理  由
一、按債務人與金融機構協商成立者，不得聲請更生或清算，但
    因不可歸責於己之事由，致履行顯有重大困難者，不在此限
    ；本條例（消費者債務清理條例）施行前，債務人依金融主
    管機關協調成立之中華民國銀行公會會員辦理消費金融案件
    無擔保債務協商機制與金融機構成立之協商，準用前項之規
    定。消費者債務清理條例第151 條第5 項、第6 項分別定有
    明文。又聲請更生或清算不合程式或不備其他要件者，法院
    應以裁定駁回之，但其情形可以補正者，法院應定期間先命
    補正，消費者債務清理條例第8 條亦有明文規定。又依消費
    者債務清理條例第15條規定，關於更生或清算之程序，除本
    條例（消費者債務清理條例）別有規定外，準用民事訴訟法
    之規定。另關於費用之徵收部分，依消費者債務清理條例第
    6 條規定：「聲請更生或清算，徵收聲請費新台幣一千元。
    郵務送達費及法院人員之差旅費不另徵收。但所需費用超過
    應徵收之聲請費者，其超過部分，依實支數計算徵收。前項
    所需費用及進行更生或清算程序之必要費用，法院得酌定相
    當金額，定期命聲請人預納之，逾期未預納者，除別有規定
    外，法院得駁回更生或清算之聲請。」
二、查本件債務人向本院聲請更生，雖主張其有不能清償債務之
    情事，前已提出債權人清冊，且其無擔保或無優先權之債務
    總額未逾新臺幣（下同）1,200 萬元，復未經法院裁定開始
    清算程序或宣告破產云云。惟查，債務人於本件更生或清算
    聲請前，已於民國95年07月間依金融主管機關協調成立之中
    華民國銀行公會會員辦理消費金融案件無擔保債務協商機制
    與金融機構成立協商，此情業據聲請人在本院於97年07月11
    日訊問時已陳明屬實，有訊問筆錄在卷可稽。債務人復未能
    提出其係因不可歸責於己之事由致履行上開協議內容顯有重
    大困難之證據資料，雖其於本院訊問時陳稱伊因為之前老婆
    於95年間有開小吃店及西餐廳，當時景氣不好，所以生意不
    好，老婆又和地下錢莊借款50萬元，再加上當時自己是職業
    軍人，經濟不好，所以沒辦法還款云云，惟聲請人前既已向
    各債權銀行取得無擔保貸款金額，其財產總值即應該增加，
    其所述上情尚難採認係因不可歸責於己之事由證據資料。另
    按，本院依消費者債務清理條例第6 條規定於97年06月20日
    已酌定相當金額，當庭命本件聲請人應於五日內預納本件如
    續行更生程序可能超過聲請費的郵務送達費新台幣2,380 元
    及必要費用新台幣3,000 元，並諭知聲請人如逾期未預納即
    裁定駁回本件清算之聲請，惟查，聲請人迄今亦仍未預納上
    述費用，此亦有本院民事科查詢簡答表一份在卷可稽。是依
    首揭規定意旨，本件債務人更生及保全處分之聲請，應予駁
    回之。
三、依消費者債務清理條例第8 條、第15條、第6 條第3 項，民
    事訴訟法第95條、第78條，裁定如主文。
中    華    民    國    97    年    7     月    31    日
                  民事第二庭法  官  呂仲玉
以上為正本係照原本作成。
如不服本裁定，應於裁定送達後10日內，以書狀向本院提出抗告
，並繳納抗告費新臺幣1,000元
中    華    民    國    97    年    7     月    31    日
                            書記官  賴柏仲


司法院資訊處製作；財團法人民間司法改革基金會備份。
